臺灣士林地方法院交通事件裁定　　　　　　　　　　九十一年度交聲字第六五七號
　　原處分機關　臺北巿交通事件裁決所
　　受 處分 人　甲○○
　　即 異議 人
右列受處分人因違反道路交通管理處罰條例案件，對於臺北市交通事件裁所九十一年
三月二十五日所為之處分（原處分案號：北市裁三字第裁二二—ＡＢＶ三０四九三五
號），聲明異議，經台灣台北地方法院移轉管轄，本院裁定如左：
        主  文
異議駁回。
        理  由
一、原處分機關係以：異議人於民國八十九年九月三十日凌晨二時四十分，酒後駕駛
    車號八Ａ—一二一二自小客車沿仰德大道二段南向北上山行駛，行至仰德大道二
    段二巷口肇事，致車內乘客邱姵雯死亡，而依修正前道路交通管理處罰條例第三
    十五條第一項第一款裁處罰鍰新台幣六千元及吊銷駕駛執照。
二、聲明異議意旨略以：異議人肇事當日雖有飲酒，但意識清楚，駕車行至仰德大道
    發生車禍，乃因路中間任意擺放電線桿，又未為警告之標示，異議人不及注意撞
    上電線桿致車輛翻覆，車內乘客死亡，異議人當日飲酒駕車之過失，與車禍之發
    生並無關係（縱異議人未飲酒，仍會撞上電線桿肇事），發生本件車禍致車內同
    行伙伴死亡，異議人深感遺憾，至今仍受良心譴責，異議人學歷不高，以送貨為
    生，如吊銷駕照難以為生，請考量異議人之特殊情形，讓異議人能有機會再考駕
    照云云。
三、經查本件異議人於八十九年九月二十九日晚上十九時許，在台北市士林區「好樂
    迪」ＫＴＶ飲酒，約服用十多杯之啤酒後，至翌日（即三十日）凌晨二時許，駕
    駛車號八Ａ—一二一二號之自小客車搭載邱姵雯往陽明山上遊玩，即沿台北市士
    林區○○○道○段南向北上山行駛，途經台北市士林區○○○道○段二巷口，擦
    撞路邊護欄，車身於護欄上翻覆後刮行近二十公尺後拋出護欄外，致同車之邱姵
    雯全身上下受有多處開放性骨折之傷害，經附近居民張尚文報警將李某及邱女送
    醫急救，經警前往處理，於同年九月三十日凌晨三時三十八分許，測得異議人血
    中酒精濃度達一百四十二ｍｇ＼ｄｌ，邱姵雯則因顱內呈開放性骨折於同日凌晨
    三時許死亡之事實，為異議人所不爭執，並有道路交通事故調查報告表、台北市
    立中興醫院臨床病理科血中酒精濃度報告單在卷可稽。異議人雖辯稱：道路中間
    任意放置電線桿，又未為明顯標示，縱不飲酒，仍會肇事云云，然經本院送請中
    央警察大學依車禍現場跡證鑑定本件車禍之肇事原因，鑑定結果略以：本件異議
    人所指之電線桿係擺放於上山方向車道之路邊邊線外慢車道，距路邊邊線約二‧
    八公尺，而上山方向慢車道係在經過仰德大道二段二巷口加寬近六公尺，故依正
    常車輛行駛軌跡，該堆置之電線桿對交通並無積極之危害，此可由九月二十五日
    堆置並無危害交通之具體事實得到客觀印證，本件車禍發生係因異議人飲酒後駕
    車行經坡路、彎道，跨越中心分向限制線未減速反嚴重超速行駛，且未注意配合
    路況左轉修正行駛軌跡，撞擊路側護欄導致翻落坡崁而肇事，為肇事原因，電線
    桿所有人呂憲士於路邊邊線外之慢車道，利用道路堆置電線桿與本件事故發生並
    無關連，無肇事因素等語，此有中央警察大學九十一年四月十二日（九十一）校
    科字第九００六一五七號鑑定書在卷可參。足見異議人辯稱：車禍之發生與其酒
    後駕車無關云云，尚難採信。
四、按道路交通安全規則第一百十四條第二款規定，汽車駕駛人，飲用酒類或其他類
    似物後其吐氣所含酒精濃度超過每公升０‧二五毫克或血液中酒精濃度超過百分
    之０‧０五以上者，不得駕車。又依修正前道路交通管理處罰條例第三十五條第
    一項規定「汽車駕駛人，駕駛汽車有左列情形之一者，處新臺幣六千元以上一萬
    二千元以下罰鍰，並當場禁止其駕駛及吊扣其駕駛執照六個月。因而肇事致人受
    傷者，並吊扣其駕駛執照一年；致人重傷或死亡者，吊銷其駕駛執照，並不得再
    核發：一、酒精濃度過量。二、吸食毒品、迷幻藥、麻醉藥品及其相類似之管制
    藥品。三、拒絕接受為前二款測試之檢定。四、患病足以影響安全駕駛。」本件
    異議人肇事後約一個小時經測量其血液中酒精濃度仍高達一百四十二ｍｇ＼ｄｌ
    ，相當於吐氣後酒精濃度每公升０‧七一毫克（142÷200＝0.71），依其情形，
    顯屬前開不得駕車之列，乃竟於飲酒過量之情形下駕車肇事，原處分機關審酌異
    議人違規行為後，道路交通管理處罰條例第三十五條業經修正，並提高處罰金額
    ，於比較後依較有利異議人之修正前道路交通管理處罰條例第三十五條第一款規
    定，裁處罰鍰新台幣六千元，並吊銷其駕駛執照，於法尚無違誤。且酒後駕車肇
    事致人死亡，當然處以吊銷駕駛執照，並不得再核發，此乃前開法律所明文規定
    ，法院亦無通融免其處罰之餘地。綜上所述，本件異議人之異議核無理由，應予
    駁回。
據上論斷，應依道路交通案件處理辦法第十九條，裁定如主文。
中      華      民      國      九十一      年    十一    月    二十九  日
                          臺灣士林地方法院交通法庭
                                      法  官  洪  慕  芳
右正本證明與原本無異。
如不服本裁定，應於送達後五日內，向本院提出抗告狀。
          書記官  田  汲  雷
中      華      民      國      九十一      年    十二    月      六    日
